【裁判字號】    99,司家聲,44
【裁判日期】    991227
【裁判案由】    處遇安置
【裁判全文】
臺灣士林地方法院民事裁定            99年度司家聲字第44號
聲  請  人  臺北市政府
法定代理人  郝龍斌    
相  對  人  劉○○      年籍.
法定代理人  劉▽▽      年籍.
            柯△△      年籍.
聲請人聲請處遇安置事件，本院裁定如下：
    主    文
劉○○（年籍詳卷）交由父母監護，並由臺北市政府續予輔導及
協助。
聲請程序費用由聲請人負擔。
    理      由
一、聲請意旨略以：相對人劉○○依兒童及少年性交易防治條例
    第16條第2 項規定，經鈞院裁定安置於臺北市政府社會局短
    期收容中心，而依同條例第17條規定，主管機關安置少年後
    ，應於2 週至1 個月內，向法院提出觀察輔導報告及建議處
    遇方式，並聲請法院裁定。查相對人因從小受到家人的呵護
    及照顧，個性較以自我為中心，今年9 月間因故中斷高職學
    業，近3 個月以來相對人因缺乏生活重心而迷失方向，發生
    此次事件之後，驚覺以往浪費許多寶貴的時間，也傷害關心
    自己的家人，未來將全心學習美容技能，繼續完成高職學業
    ，並重新調整生活模式，安置期間亦已加強相對人自我保護
    及法律概念，評估相對人尚具有理性思考及遵守規範之能力
    ，但因從小受到家人的保護，判斷能力仍較為不足。相對人
    家庭結構完整，生活及經濟狀況均尚屬穩定，因相對人為家
    中的獨子及老么，從小頗受疼愛，親子間情感連結緊密、關
    係融洽。再者，父母角色分工明確，對於子女的管教態度一
    致且可互相提供支持及補位，發生此次事件之後，父母將重
    新調整以往之管教方式，未來除給予相對人支持及包容外，
    將會特別堅持規範的執行，以達到發揮約束及管教的能力。
    故狀請鈞院依同條例第18條第3 項准將相對人交由父母監護
    ，以維少年利益等語。
二、按兒童或少年從事性交易或有從事之虞者，主管機關應將該
    兒童或少年安置於緊急收容中心，並應於七十二小時內提出
    報告，聲請法院裁定；法院受理前項報告時，除認為兒童或
    少年顯無從事性交易或從事之虞，或有特殊事由致不宜安置
    於短期收容中心者外，應裁定將兒童或少年交付主管機關安
    置於短期收容中心，兒童及少年性交易防制條例第15條、第
    16條定有明文。而主管機關據以安置該兒童或少年後，應於
    二週至一個月內，向法院提出觀察輔導報告及建議處遇方式
    ，並聲請法院裁定；法院依審理之結果，認為該兒童或少年
    有從事性交易之虞者，應分別情形裁定將兒童或少年安置於
    主管機關委託之兒童福利機構、少年福利機構、寄養家庭或
    其他適當醫療或教育機構，或裁定遣送、或交由父母監護，
    或為其他適當處理，並通知主管機關續予輔導及協助，同條
    例第17條第1 項、第18條第3 項規定甚明。
三、經查，聲請人之上開主張，業據提出本院99年度司護字第61
    號民事裁定、臺北市政府社會局觀察輔導報告書、臺北市展
    望家園個案短期觀察紀錄、生活輔導觀察紀錄表、臺北市政
    府警察局大同分局調查筆錄等件為證。本院認相對人雖有從
    事性交易之虞，惟審酌其個性尚屬單純，生活狀況穩定，發
    生此事後亦後悔不已，且未來將繼續完成學業；另相對人與
    家人間之親子關係緊密，家庭結構健全，可提供相對人情感
    支持，並發揮約束管教之功效，是聲請人請求將相對人交由
    其法定代理人即父母監護，尚無不合，應予准許。又本院雖
    准予將相對人交由其父母監護，惟為協助相對人之父母提升
    親職功能，重建與相對人間之互動關係與溝通模式，並輔導
    相對人建立正確生活目標、加強法律常識，並提升其是非判
    斷及自我保護之能力，聲請人自應續予輔導及協助，以維護
    少年之利益，併此敘明。
四、依兒童及少年性交易防制條例第18條第3 項，非訟事件法第
    21條第1 項前段，裁定如主文。
五、如不服本裁定，應於裁定送達後10日內，以書狀向本院提出
    抗告狀，並繳納抗告費新臺幣1,000 元。
中    華    民    國    99    年    12    月    27    日
                  家事庭司法事務官

司法院資訊處製作；財團法人民間司法改革基金會備份。
